【裁判字號】    99,交抗,108
【裁判日期】    990601
【裁判案由】    聲明異議
【裁判全文】
臺灣高等法院臺南分院交通事件裁定    99年度交抗字第108號
抗  告  人
即受處分人  甲○○
上列抗告人因違反道路交通管理處罰條例案件聲明異議，不服臺
灣臺南地方法院中華民國99年4月26日所為裁定（ 99年交聲字第
495號），提起抗告，本院裁定如下：
    主  文
抗告駁回。
    理  由
一、本件抗告意旨略以：抗告人即受處分人甲○○於駕駛執照吊
    扣期間駕駛小型車違規，理應吊銷小型車駕駛執照，如吊銷
    職業大貨車駕駛執照，將使抗告人難以維持生計，爰為此聲
    明不服云云。
二、經查：
（一）按汽車駕駛人於駕駛執照吊扣期間駕車者，處新臺幣（下
      同）6,000元以上12,000元以下罰鍰 ，並吊銷其駕駛執照
      ，1年內不得考領駕駛執照 ；道路交通管理處罰條例第21
      條第1項第5款、第4項、第67條第3項分別定有明文。
（二）抗告人即受處分人甲○○前因酒後駕駛汽車，致其所持有
      之職業大貨車駕駛執照遭移送機關處以吊扣處分，吊扣期
      間自民國（下同）98年6月5日起至99年6月4日止乙節，為
      抗告人所不爭執，並有交通部公路總局嘉義區監理所新營
      監理站汽車駕駛人99年4月8日螢幕列印表及經歷證明書各
      1份附卷可憑。而抗告人復於99年3月23日13時12分，仍駕
      駛車牌號碼3M-3940號自用一般小客車，行經國道3號北上
      234.4公里處 ，遭內政部警政署國道公路警察局第七警察
      隊名間分隊員警攔查，發現其有「駕駛執照吊扣期間駕駛
      小型車」違規，並依法製單舉發，嗣經交通部公路總局嘉
      義區監理所新營監理站（下稱原處分機關）以其違規事證
      明確 ，依道路交通管理處罰條例第21條第1項第5款、第4
      項 、第67條第3項及違反道路交通管理事件統一裁罰標基
      準表等規定，裁處罰鍰9,000元，並吊銷駕駛執照，1年內
      禁考等情，亦為抗告人所不否認，並有內政部警政署國道
      公路警察局99年3月23日公警局交字第Z00000000號舉發違
      反道路交通管理事件通知單、原處分機關新監裁違字第73
      -Z00000000號違反道路交通管理事件裁決書各 1份附卷可
      稽。抗告人確有於駕駛執照吊扣期間駕駛小型車之違規行
      為，洵堪認定。
（三）抗告人雖以上揭情詞置辯，惟查：按汽車駕駛人因違反道
      路交通管理處罰條例及道路交通安全規則之規定，受吊銷
      駕駛執照處分時，吊銷其持有「各級車類之駕駛執照」，
      該條例第68條定有明文。而違反道路交通管理處罰條例相
      關規定，致遭吊銷駕駛執照處分者，意謂其違規行為對道
      路交通秩序之維持及道路交通安全已生較大之影響，故上
      開條例第68條始規定應吊銷其持有各級車類之駕駛執照，
      以限制其繼續駕車行駛道路之權利，係屬駕駛行為之限制
      ，不因受處分人所持駕駛執照種類不同而有所差異。從而
      ，本件抗告人因上揭違規事實而受吊銷駕駛執照之處分，
      即應吊銷其持有各級車類之駕駛執照，並不因被告係駕駛
      小型車違規，而不得吊銷其持有職業大貨車駕駛執照。抗
      告人抗告理由之所辯，要無可採。
三、綜上所述，抗告人確有上述交通違規事實，原處分機關依道
    路交通管理處罰條例第21條第1項第5款、第4項、第67條第3
    項規定裁處罰鍰9,000元，並吊銷駕駛執照，1年內禁考，核
    無違誤。原審法院據此駁回抗告人之聲明異議，即無不合。
    抗告人提起本件抗告，為無理由，應予駁回。
四、據上論結，應依道路交通案件處理辦法第26條，刑事訴訟法
    第412條，裁定如主文。
中    華    民    國    99    年    6     月    1     日
                  刑事第三庭    審判長法  官  陳義仲
                                      法  官  宋明中
                                      法  官  蔡勝雄
以上正本證明與原本無異。
不得再抗告。
                                      書記官  汪姿秀
中    華    民    國    99    年    6     月    1     日

司法院資訊處製作；財團法人民間司法改革基金會備份。
